臺灣屏東地方法院刑事判決　　　　　　　96年度易字第1012號
公　訴　人　臺灣屏東地方法院檢察署檢察官
被　　　告　甲○○
　　　　　　乙○○
　　　　　　　　　　另案在監.
上列被告因竊盜等案件，經檢察官提起公訴（96年度偵字第7248
號），本院合議庭裁定改行簡式審判程序，判決如下：
    主  文
甲○○竊盜，累犯，處有期徒刑捌月，扣案鑰匙壹支沒收之；又
共同攜帶兇器毀越安全設備竊盜，累犯，處有期徒刑拾月，扣案
如附表所示之物均沒收之。應執行有期徒刑壹年伍月，扣案鑰匙
壹支、如附表所示之物均沒收之。
乙○○共同攜帶兇器毀越安全設備竊盜，累犯，處有期徒刑拾月
，扣案如附表所示之物均沒收之。
    事  實  及  理  由
一、本院認定被告甲○○、乙○○之犯罪事實及證據，除證據補
    充「被告甲○○、乙○○本院訊問中之自白」外，餘均與檢
    察官起訴書之記載相同，茲引用之（如附件）。
二、按刑法第321 條第1 項第2 款規定將「門扇」、「牆垣」、
    「其他安全設備」並列，則所謂「門扇」專指門戶而言，應
    屬狹義─指分隔住宅或建築物內外之間之出入口大門而言；
    而所謂「其他安全設備」，指門扇牆垣以外，依通常觀念足
    認防盜之一切設備而言，如電網、門鎖、以及窗戶等是（臺
    灣高等法院暨所屬法院72年度法律座談會刑事類第28號研討
    結果、司法院 (73) 廳刑一字第603 號研究意見參照）。又
    刑法第321 條第1 項第3 款所規定之攜帶兇器竊盜罪，係以
    行為人攜帶兇器竊盜為其加重條件，此所謂兇器，其種類並
    無限制，凡客觀上足對人之生命、身體、安全構成威脅，具
    有危險性之兇器均屬之，且祇須行竊時攜帶此種具有危險性
    之兇器為已足，並不以攜帶之初有行兇之意圖為必要，最高
    法院79年台上字第5253號判例足資參照。查被告2 人於96年
    11月8 日進入告訴人丁○○所有無人居住之空屋，係先毀壞
    其鐵絲網圍籬而踰越之，再踰越窗戶進入屋內，核該鐵絲網
    圍籬、窗戶均屬一般足認防盜之安全設備；案發時被告2 人
    共同持有如附表編號1 至12所示之物品，均為金屬製，質地
    堅硬、形狀銳利，客觀上均足對人之生命、身體、安全構成
    威脅，具有危險性，核均屬兇器。
三、核被告甲○○於96年10月6 日所為，係犯刑法第320 條第1
    項竊盜罪。核被告甲○○、乙○○於96年11月8 日所為，均
    係犯刑法第321 條第1 項第2 款、第3 款之加重竊盜罪。其
    等毀損他人之鐵絲網圍籬，乃上開加重竊盜罪之階段行為，
    不另論罪。被告2 人間就96年11月8 日所為，有竊盜之犯意
    聯絡及行為分擔，為共同正犯。被告甲○○於96年10月6 日
    、同年11月8 日所為之竊盜犯行，犯意各別，行為互殊，應
    分論併罰之。被告2 人前有如起訴書犯罪事實欄所示之罪刑
    執行情形，有其臺灣高等法院被告前案紀錄表各1 份附卷可
    參，其受徒刑之執行完畢，5 年以內故意再犯本件有期徒刑
    以上之罪，均為累犯，應分別加重其刑。爰審酌被告2 人均
    年輕力壯，卻不思正途賺取金錢、一味貪圖他人財物、均有
    竊盜、毒品等前科累累，素行不佳，各有上開前案紀錄表可
    參，所共同犯加重竊盜部分，符合多款加重條件，情節非輕
    ，惡性不淺；惟念被告甲○○所竊取之自用小貨車價值約新
    臺幣（下同）50,000元，有被害人丙○○於警詢中之指述在
    卷可憑，並已發還被害人，有其贓物認領保管單在卷可按，
    而被告2 人共同竊取之白鐵門價值約3,800 元，有被害人丁
    ○○於警詢中之指述在卷可憑，並已發還被害人，有其贓物
    認領保管單在卷可按，及事後均坦承犯行，犯後態度尚佳等
    一切情狀，各量處如主文所示之刑，以示懲儆。就被告甲○
    ○部分，再定其應執行之刑。扣案之鑰匙1 支，係被告甲○
    ○所有供竊盜所用之物，餘扣案如附表所示之物，均係被告
    乙○○所有供被告2 人竊盜所用之物，併予宣告沒收。
據上論斷，應依刑事訴訟法第273 條之1 第1 項、第299 條第1
項前段、第310 條之2 、第454 條第2 項，刑法第28條、第321
條第1 項第2 款、第3 款、第320 條第1 項、第47條第1 項、第
38條第1 項第2 款、第51條第5 款，刑法施行法第1 條之1 ，判
決如主文。
本案經檢察官李賜隆到庭執行職務
中　　華　　民　　國　　96　　年　　12　　月　　31　　日
                  刑事第四庭    法  官  蔡嘉裕
附表：
┌──┬────────────────┬──┐
│編號│物品名稱                        │數量│
├──┼────────────────┼──┤
│1   │油壓剪                          │1把 │
├──┼────────────────┼──┤
│2   │一字型螺絲起子                  │2支 │
├──┼────────────────┼──┤
│3   │十字型螺絲起子                  │2支 │
├──┼────────────────┼──┤
│4   │大活動扳手                      │1支 │
├──┼────────────────┼──┤
│5   │小活動扳手                      │1支 │
├──┼────────────────┼──┤
│6   │大小剪刀                        │3支 │
├──┼────────────────┼──┤
│7   │鉗子                            │2把 │
├──┼────────────────┼──┤
│8   │活動鉗子                        │1把 │
├──┼────────────────┼──┤
│9   │三角銼刀                        │1支 │
├──┼────────────────┼──┤
│10  │紐力扳手                        │1支 │
├──┼────────────────┼──┤
│11  │Ｌ型車鎖破壞鐵棒                │1支 │
├──┼────────────────┼──┤
│12  │鐵釘撬桿                        │1支 │
├──┼────────────────┼──┤
│13  │迷彩布包                        │1個 │
└──┴────────────────┴──┘
以上正本證明與原本無異。
如不服本判決，應於收受本判決送達後10日內，向本院提出上訴
書狀（應敘述具體理由並附繕本），其未敘述上訴理由者，至遲
應於上訴期間屆滿後20日內，向本院補提理由書狀，切勿逕送上
級法院。
中　　華　　民　　國　　96　　年　　12　　月　　31　　日
                                書記官  許倬維
附錄論罪科刑法條：
刑法第320條第1項
意圖為自己或第三人不法之所有，而竊取他人之動產者，為竊盜
罪，處5年以下有期徒刑、拘役或5百元以下罰金。
刑法第321條第1項第2款、第3款
犯竊盜罪而有左列情形之一者，處6月以上、5年以下有期徒刑：
二  毀越門扇、牆垣或其他安全設備而犯之者。
三  攜帶兇器而犯之者。
